臺灣臺中地方法院民事裁定　九十三年度小上字第一三九號
　　上　訴　人　甲○○
　　被上訴人　　東寶福居公寓大廈管理委員會
　　法定代理人　簡寶珠
右當事人間請求給付管理費事件，上訴人對於民國九十三年九月三十日本院臺中簡易
庭九十三年度中小字第二八七一號判決提起上訴，本院裁定如左：
    主      文
上訴駁回。
第二審訴訟費用新台幣壹仟伍佰元由上訴人負擔。
    理      由
一、按對於小額程序之第一審裁判之上訴或抗告，非以其違背法令為理由，不得為之
    。又上訴狀內應記載上訴理由，表明(一)原判決所違背之法令及具體內容。(二)依訴
    訟資料可認為原判決有違背法令之具體事實，民事訴訟法第四百三十六條之二十
    四第二項、第四百三十六條之二十五分別定有明文。又所謂判決有違背法令，乃
    指判決不適用法規或適用不當，亦為同法第四百六十八條所明定，此亦為小額事
    件之上訴程序所準用（民事訴訟法第四百三十六條之三十二第二項參照）。而以
    判決有不適用法規或適用不當為上訴理由時，其上訴狀或理由書應有具體之指摘
    ，並揭示該法規之條項或內容，若係成文法以外之法則，應揭示該法則之旨趣，
    倘為司法院解釋或最高法院之判例，則應揭示該判解之字號或其內容，如依民事
    訴訟法第四百六十九條所列第一款至第五款式由提起上訴時（第六款未準用，參
    照同上民事訴訟法第四百三十六條之三十二第二項規定），其上訴狀或理由書應
    揭示合於該條款之事實，上訴理由狀如未依此項方法表明者，即難認為已對原判
    決之違背法令有具體之揭示，其上訴自難認為合法，最高法院著有七十一年台上
    字第三一四號判例可資參照。
二、經查本件上訴意旨僅指摘：(1)上訴人之夫郭守正擔任被上訴人主任委員期間（八
    十七年至九十二年十一日）將所代墊之工程款以抵繳其管理費，為被上訴人歷年
    來財委張小姐所默認；(2)被上訴人於九十三年三月四日存證信函中催討之管理費
    金額與同年七月二日支付命令金額不符，九十三年九月二十三日出庭陳述每月管
    理費新台幣三百元，前後矛盾；(3)上訴人已於九十三年四月搬離系爭東寶福居公
    寓大廈，豈有繼續欠費之理；(4)上訴人之夫郭守正擔任被上訴人主任委員期間，
    由於財委張小姐惡意不配合，以致有所衝突，本案純屬公報私仇，新接任之管理
    顧問公司不明就裡，僅憑張小姐一面之詞，即提起本件訴訟，所提證據對於本案
    毫無釐清之作用，致使上訴人名譽受損等語，並未表明(一)原判決所違背之法令及
    具體內容；(二)依訴訟資料可認為原判決有違背法令之具體事實。揆之前開說明，
    其上訴自難認為合法，應予以駁回。
三、結論：依民事訴訟法第四百三十六條之三十二第一項、第二項、第四百三十六條
    之十九第一項、第四百四十四條第一項、第九十五條、第七十八條，裁定如主文
    。
中　　　華　　　民　　　國　　九十三　　年　　 十一　　 月　　二十九　　日
　　　　　　　　　　　　　　　　　臺灣臺中地方法院民事第一庭
~B審判長法　官　張惠立
~B　　　法　官　鍾啟煒
~B　　　法　官　王邁揚
右正本證明與原本無異
不得抗告
中　　　華　　　民　　　國　　九十三　　年　　 十一　　 月　　二十九　　日
~B　　　書記官
